# 新股东出资前要求原股东弥补其经营过程中产生的累计亏损

提问人：lan_guang 时间：2017-12-16 19:39:10
陈版主：新股东出资前要求原股东弥补其经营过程中产生的累计亏损 方式 1 ：原股东能否以免除其对企业的借款来弥补 方式 2 ：直接投入现金弥补 这些方式能否直接计入未分配利润

回答人：chenyiwei
股东承担公司的经营亏损，无论如何，所豁免的债务或者投入的现金均只能计入资本公积，虽然可以增加权益，但不能直接增加留存收益。